臺灣基隆地方法院民事裁定  
111年度簡抗字第8號
抗  告  人  羅傑摩爾社區管理委員會

法定代理人  趙令宏  
訴訟代理人  沈裕華    

相  對  人  林雅萍  
上列當事人間請求損害賠償等事件，抗告人對於民國111年6月20
日本院111年度補字第289號裁定提起抗告，本院裁定如左：
    主  文
抗告駁回。
抗告費用由抗告人負擔。
    理  由
一、本件抗告意旨略以：原裁定以相對人所提出之估價單為據，
    核定本件之訴訟標的價額，惟相對人所委請之廠商並未會同
    聲請人至現場勘查，其所提出之估價之報價即不足採信。且
    相對人所居住198號棟之管道間內，已發現有水管破裂之情
    形，抗告人已發包修繕，預計7月初修復完成。至相對人主
    張其所住居之房屋屋內地板因漏水受損，惟抗告人於派人至
    原告屋內查看，地板並無損壞痕跡，實無法判斷有原告所指
    受有損害之情事等語。
二、按訴訟標的之價額，由法院核定。訴訟標的之價額，以「起
    訴時」之交易價額為準；無交易價額者，以原告就訴訟標的
    之利益為準，民事訴訟法第77條之1第1項、第 2項分別定有
    明文。次按法院於核定訴訟標的價額時，應以原告起訴請求
    法院裁判之聲明範圍為準。
三、經查：
　㈠本件相對人起訴請求損害賠償等事件，依抗告起訴狀之訴之
    聲明第1項為：「抗告人應賠償相對人新臺幣（下同）80,85
    0元，及自起訴狀繕本送達之翌日起至清償日止，按年息百
    分之五計算之利息」；訴之聲明第2項記載「抗告人應將相
    對人所有門牌號碼基隆市○○區○○路00巷000號10樓房屋（下
    稱相對人房屋）之消防公共管線修繕至不漏水狀態。」等語
    。而依相對人所提出富揚消防系統工程有限公司報價單1紙
    ，其上記載之工程項目為相對人房屋之消防管線改管、修補
    工程，工程費用總計為187,950元，故原裁定以相對人聲明
    請求修繕漏水部分之訴訟標的價額應為187,950元，與相對
    人本於侵權行為之法律關係，於起訴狀訴之聲明第1項請求
    被告給付原告80,850元部分，核定本件訴訟標的價額為268,
    800元（計算式：80,850元＋187,950元＝268,800元），並無
    違誤。
　㈡至抗告人主張相對人房屋之消防公共管線修繕業已發包修繕
    ，且相對人房屋地板並無損壞痕跡云云，則係涉及原告之訴
    有無理由之問題，與本件訴訟標的價額之核定無涉，抗告人
    以此指摘原裁定所核定之訴訟標的價額不當，並無理由，應
    予駁回。
四、據上論結，本件抗告為無理由，爰依民事訴訟法第436條之1
    第3項、第95條、第78條，裁定如主文。　　
中　　華　　民　　國　　111 　年　　8 　　月　　15　　日
                  民事庭審判長法　官　黃梅淑
　　　　　　　　　
　　　　　　　　　            法  官  曹庭毓
　　　　　　　　　
　　　　　　　　　            法  官  周裕暐
以上正本係照原本作成
本件不得再抗告。
中　　華　　民　　國　　111 　年　　8 　　月　　15　　日
                        書記官　謝佩芸